臺灣高等法院臺南分院刑事判決　　　　100年度上易字第562號
上　訴　人
即　被　告　周鴻圖
上列上訴人因妨害公務案件，不服臺灣臺南地方法院100年度易
字第764號中華民國100年8月17日第一審判決（起訴案號：臺灣
台南地方法院檢察署100年度偵字第7715號），提起上訴，本院
判決如下：
    主  文
上訴駁回。
    理  由
一、按刑事訴訟法第350條、第361條、第362條、第367條規定，
    不服地方法院之第一審判決而上訴者，須提出上訴書狀，並
    應敘述具體理由，此為上訴必備之程式；如所提之書狀未敘
    述上訴理由，或僅曾以言詞陳述上訴理由者，均應於上訴期
    間屆滿後二十日內補提理由書於第一審法院。第一審法院經
    形式審查，認逾期未補提上訴理由者，應定期間先命補正；
    逾期未補正者，為上訴不合法律上之程式，應以裁定駁回。
    倘已提出上訴理由，但所提非屬具體理由者，則由第二審法
    院以上訴不合法律上之程式，判決駁回。而所謂具體理由，
    必係依據卷內既有訴訟資料或提出新事證，指摘或表明第一
    審判決有何採證認事、用法或量刑等足以影響判決本旨之不
    當或違法，而構成應予撤銷之具體事由，始克當之（例如：
    依憑證據法則具體指出所採證據何以不具證據能力，或依憑
    卷證資料，明確指出所為證據證明力之判斷如何違背經驗、
    論理法則）；倘僅泛言原判決認定事實錯誤、違背法令、採
    証違法、判決不公、量刑失之過重或輕縱，而未依上揭意旨
    指出具體事由，或形式上雖已指出具體事由，然該事由縱使
    屬實，亦不足以認為原判決有何不當或違法者（例如：對不
    具有調查必要性之證據，法院未依聲請調查亦未說明理由，
    或援用證據不當，但除去該證據仍應為同一事實之認定），
    皆難謂係具體理由，而應認其上訴為不合法律上之程式（最
    高法院97年度台上字第892 號判決、97年度台上字第3267號
    判決意旨及法院辦理刑事訴訟案件應行注意事項第162 點參
    照）。
二、經查，本件上訴人即被告周鴻圖因不服原審判決，於民國（
    下同）100年9月5日向原審法院具狀聲明上訴，惟查：
  (一)被告上訴理由略以：
  1.89年度妨害公務員審為何不願同步追訴陳清裕於本人之交通
    裁罰上的公務違法？（此案於事後經麻豆監理站發還駕照，
    本人身為一個老百姓為了公平及正義須背負一個妨害公務，
    而違法之員警呢？）
  2.96年度簡字第3033號為何不查本人報案之結果，明顯員警吃
    案！
  3.98年簡上字 376號為何不查本人自首、盜領公款及偽造文書
    ？於溪美派出所具領遺失物之案件為受員警強迫威嚇，善化
    分局、縣警署竟然不接受本人自首！請查本人曾寄給法官之
    文件。
  4.為何檢察官不願連同查員警失職？且對於女警員可以在市場
    討論其違失之紅單，為何本人不能於手被銬住時反說明及自
    清呢？為何全分局、縣警局、警署都不肯接受本人對其及其
    他員警之提告？王警員可以威嚇不得見督察人員、檢舉員警
    吃案，更何況未具公務上班員警憑什麼銬我手銬而不是告我
    ，此警員沒有違法？
  5.此次本人再為分局等為了紅單之事一再陳情，甚至寧願背負
    誣告罪等無理侮辱，只為求公平對待。為何員警能集體不行
    使公務（接受報案及自首）？為何能多次告本人妨害公務？
    請求公平審判！
  (二)經觀諸其所述之前揭上訴理由，乃均係陳述與本案犯罪事實
    無關事項，並表達不滿清緒性之言語，而指摘警方就前案未
    予調查及不行使公務等語，然未有隻字片語而具體指摘原判
    決關於認定事實、適用法律及量刑，有何違法或不當之處，
    亦未依據卷內訴訟資料或提出新事證，具體指摘或表明原判
    決有何足以影響判決本旨之不當或違法，自難謂已敘述具體
    理由。
三、上訴意旨雖以：此次本人再為分局等為了紅單之事一再陳情
    ，甚至寧願背負誣告罪等無理侮辱，只為求公平對待，為何
    員警能集體不行使公務（接受報案及自首）？為何能多次告
    本人妨害公務？云云。然查：
  (一)原審判決就上訴人已構成刑法第135條第1項妨害公務及第14
    0條第1項之侮辱公務員罪證明確，業於判決明白論述其認定
    之理由（見原審判決書理由欄貳、實體方面、二所記載）。
    足見原審就上訴人該當上開之罪，已詳予審酌，並於理由欄
    中敘明綦詳，其認事用法，就形式觀之，並無違誤。
  (二)又原審判決就上訴人之上開辯解，並於理由記載：被告多次
    妨害公務犯行，而不知警惕，雖其辯稱因多次檢舉警員違法
    、要求處理舉發違反道路交通管理事件通知單之違失，均未
    獲置理，然檢舉違法案件、就道路交通管理事件異議，均有
    一定程序，不應以妨害值班員警執行勤務之方式為之，又對
    依法執行公務之公務員應予以尊重，以維法制等語而敘明其
    上開辯解不可採之理由（原判決書理由欄貳、實體方面、三
    所記載）。
  (三)基上所述，上訴人未依據卷內既有訴訟資料或提出新事證，
    具體指摘或或表明第一審判決有何認定事實、適用法律及量
    刑不當或違法之處，而構成應予撤銷之具體事由，其僅於上
    訴狀中空言否認犯行，並陳述與本案犯罪構成事實無關之事
    項，及執原審已為之辯解（業經原審判決敘明不可採信之論
    駁理由如前述），而再為泛指原判決不當，揆諸前開說明，
    自與刑事訴訟法第361條第2項所謂之「具體理由」，尚非相
    當。
四、綜上所述，本件上訴人上訴理由猶執原審已為辯詞而空言否
    認犯行，均非具體指摘原判決關於認定事實、適用法律及其
    量刑，有何違法或不當之處，自難謂係具體理由，且原審就
    其上開辯解，已詳為敘明不採信之理由，上訴人再執為上訴
    ，亦難認係屬依據卷內既有訴訟資料或提出新事證，而具體
    指摘。揆諸前揭說明，上訴人之上訴顯不合法律上之程式，
    爰依刑事訴訟法第 367條前段之規定，駁回其上訴，並不經
    言詞辯論為之。
五、據上論斷，應依刑事訴訟法第367條前段、第372條，判決如
    主文。
中    華    民    國   100    年    9     月    29    日
                  刑事第五庭    審判長法  官  楊明章
                                      法  官  趙文淵
                                      法  官  蔡美美
以上正本證明與原本無異。
不得上訴。
                                      書記官  歐貞妙
中    華    民    國   100    年    9     月    29    日